【裁判字號】    99,交抗,1034
【裁判日期】    990413
【裁判案由】    違反道路交通管理處罰條例
【裁判全文】
臺灣高等法院交通事件裁定            99年度交抗字第1034號
抗  告  人
即受處分人  甲○○
上列抗告人因違反道路交通管理處罰條例案件，不服臺灣板橋地
方法院98年度交聲字第1354號，中華民國99年2 月26日裁定，提
起抗告，本院裁定如下：
    主  文
原裁定撤銷，發回臺灣板橋地方法院。
    理  由
一、原處分意旨略以：受處分人甲○○於民國（下同）97年4月1
    9日20時58分許，駕駛車號GKF-371號重型機車行經有燈光號
    誌管制之中和市○○路278 巷口處直行闖紅燈，經臺北縣政
    府警察局中和一分局秀山所員警當場攔停製單舉發，並經原
    處分機關交通部公路總局台北區監理所板橋監理站以受處分
    人違反道路交通管理處罰條例第53條第1 項規定，裁處罰鍰
    新臺幣（下同）4500元整，並記違規點數3點。
二、原裁定意旨略以：受處分人甲○○上開闖紅燈違規並經原舉
    發機關警員當場攔停舉發之事實，有原舉發機關警員所掣發
    之北縣警交字第C00000000 號舉發違反道路交通管理事件通
    知單影本1 紙附卷可稽（該舉發通知單業經受處分人當場簽
    名收受），且為受處分人於本件異議理由中所不爭執；是受
    處分人確有本件違規行為無訛。又本件原舉發機關警員於當
    場攔停舉發受處分人時，已將該舉發違規通知單交由受處分
    人簽名收受，該通知單內，亦已明確記載應到案之日期、處
    所等事項，受處分人既已當場簽收該通知單，其對於應到案
    之日期，自無不知之理，受處分人辯稱該通知單地址記載有
    誤，其未接獲該通知單，無從於到案日期前繳納罰款結案云
    云，自無可採，因而駁回受處分人之聲明異議等語，固非無
    見。
三、抗告意旨略以：本件GKF-371 號重型機車非本人駕駛，抗告
    人已至監理所調閱紅單，紅單上非本人親筆簽名之筆跡，且
    紅單上之住址亦與本人之住所地址不同，請法院查明等語。
四、經查，抗告人即受處分人甲○○雖於原審聲明異議狀內未提
    及本件GKF-371 號重型機車非抗告人駕駛，或舉發單上非抗
    告人親筆簽名等理由，然抗告人於原處分機關交通違規案件
    陳述書內已有此部分之陳述理由（見原審卷第10頁），顯見
    此部分非無爭執，且原審亦未傳喚抗告人或舉發員警到庭陳
    述，依據本案卷內資料，似難明確認定此部分爭執之事實。
    則抗告人此部分抗辯之實情如何，攸關抗告人是否有本件違
    規行為，自有調查之必要。原審就此部分未予詳查，逕認該
    舉發通知單業經抗告人當場簽名收受，並以抗告人所辯不足
    採信，因而裁定異議駁回，尚非無再予斟酌之餘地。抗告意
    旨指摘原裁定不當，非無理由，自應由本院將之撤銷，發回
    原審法院查明後更為適法之裁定。
據上論斷，應依道路交通案件處理辦法第26條、刑事訴訟法第41
3條前段，裁定如主文。
中    華    民    國    99    年    4    月    13     日
                  刑事第三庭審判長  法  官  陳博志
                                    法  官  陳德民
                                    法  官  劉興浪
以上正本證明與原本無異。
不得再抗告。
                                    書記官  王詩涵
中    華    民    國    99    年    4     月    13    日

司法院資訊處製作；財團法人民間司法改革基金會備份。
